【裁判字號】    99,訴,853
【裁判日期】    990430
【裁判案由】    毒品危害防制條例
【裁判全文】
臺灣臺中地方法院刑事判決               99年度訴字第853號
公  訴  人  臺灣臺中地方法院檢察署檢察官
被      告  乙○○
上列被告因違反毒品危害防制條例案件，經檢察官提起公訴（99
年度毒偵字第24號），被告於準備程序中就被訴事實為有罪之陳
述，本院於聽取當事人之意見後，合議庭裁定以簡式審判程序審
理，判決如下：
    主       文
乙○○施用第一級毒品，累犯，處有期徒刑柒月；又施用第二級
毒品，累犯，處有期徒刑柒月，扣案之甲基安非他命吸食器壹組
沒收。應執行有期徒刑壹年，扣案之甲基安非他命吸食器壹組沒
收。
    犯罪事實及理由
一、本案犯罪事實：
    乙○○曾因施用毒品，經觀察、勒戒後，認無繼續施用毒品
    之傾向，於民國87年9月16日釋放，並經臺灣高等法院臺中
    分院以87年度上易字第1955號判決免刑確定。嗣又因施用毒
    品，經裁定送觀察勒戒後，認有繼續施用毒品傾向，經臺灣
    臺中地方法院檢察署檢察官聲請法院裁定令入戒治處所施以
    強制戒治，於90年2月2日停止戒治交付保護管束，復經撤銷
    停止戒治，令入戒治處所施以強制戒治，於91年1月3日執行
    完畢。再於93年間，因毒品危害防制條例案件，經本院以93
    年豐簡字第618號判處有期徒刑6月確定，於94年3月22日易
    科罰金執行完畢。後於95年間，因竊盜、毒品危害防制條例
    案件，分別經本院以94年度中簡字第2327號、臺灣苗栗地方
    法院以94年度苗簡字第857號判處有期徒刑5月、5月確定，
    定應執行有期徒刑9月確定。復因違反毒品危害防制條例等
    案件，經本院以95年度訴字第974號分別判處有期徒刑7月、
    7月確定；與其所犯之竊盜案件，經本院以95年度易字第181
    9號判處有期徒刑1年6月，嗣經乙○○上訴，由臺灣高等法
    院臺中分院以96年度上易字第36號判決駁回上訴而確定，合
    併定應執行刑為有期徒刑2年4月確定，嗣經減刑減為應執行
    刑有期徒刑1年2月確定。上開案件接續執行，甫於96年12月
    24日縮刑期滿執行完畢。詎仍不知悔改，復基於施用第一級
    毒品海洛因之犯意，於98年12月6日凌晨1時許，在其臺北縣
    新莊市○○路216號租屋處，以將第一級毒品海洛因摻入香
    煙內點火吸食之方式，施用第一級毒品海洛因1次；又基於
    施用第二級毒品甲基安非他命之犯意，於同日凌晨2時許，
    在上開租屋處，以將甲基安非他命置於吸食器內點火燒烤吸
    食產生煙霧之方式，施用第二級毒品甲基安非他命1次。嗣
    於同日上午10時35分許，因涉竊盜案為警在臺中市○區○○
    路36號查獲，當場扣得其所有供施用甲基安非他命所用之吸
    食器1組；嗣經乙○○同意採集尿液送驗結果，呈嗎啡、安
    非他命及甲基安非他命陽性反應，因而查悉上情。
二、本案證據名稱：
(一)被告乙○○於本院準備程序、審理時之自白。
(二)臺中市警察局第一分局搜索扣押筆錄及扣押物品目錄表、蒐
    證照片在卷可稽。
(三)中山醫學大學附設醫院檢驗科藥物檢測中心2009年12月17日
    尿液檢驗報告1紙在卷可稽。
(四)被告所有供施用甲基安非他命所用之吸食器1組扣案可稽。
三、論罪科刑：核被告乙○○所為，係犯毒品危害防制條例第10
    條第1項之施用第一級毒品罪、同條例第10條第2項之施用第
    二級毒品罪。被告為供已施用而於施用前持有第一級毒品海
    洛因、第二級毒品甲基安非他命之低度行為，分別為其施用
    之高度行為所吸收，不另論罪。被告先後施用第一、二級毒
    品行為，犯意各別，行為互殊，應分論併罰。被告有如犯罪
    事實欄所示之科刑紀錄，有臺灣高等法院被告前案紀錄表在
    卷可憑，其於受徒刑執行完畢後5年以內，故意再犯本件有
    期徒刑以上之罪，均為累犯，均應依刑法第47條第1項之規
    定加重其刑。
四、爰審酌被告素行非佳，前因施用毒品，經觀察、勒戒後，猶
    未能深切體認毒品對於自身健康之戕害及國家對於杜絕毒品
    犯罪之禁令，惟施用毒品為自戕行為，犯罪心態與一般刑事
    犯罪之本質並不相同，容應以「病人」之角度考量，並慮及
    施用毒品後常伴隨其餘反社會性之行為出現，對社會造成危
    害，及其犯罪之動機、方法、手段、暨犯後坦承犯行，態度
    良好等一切情狀，分別量處如主文所示之刑，並定其應執行
    刑。扣案之吸食器1組係被告所有供犯施用第二級毒品甲基
    安非他命所用之物，業據被告供承在卷，爰依刑法第38條第
    1 項第2款之規定，予以宣告沒收。另本案尚扣得行動電話3
    支、SIM2張，惟無證據證明與本案被告所犯施用毒品罪行相
    關，自無從於本案諭知沒收，附此敘明。
五、應適用之法條：依刑事訴訟法第273條之1第1項、第299條第
    1項前段、第310條之2、第454條第1項，毒品危害防制條例
    第10條第1項、第2項，刑法第11條前段、第47條第1項、第
    51條第5款、第38條第1項第2款，判決如主文。
本案經檢察官甲○○到庭執行職務
中    華    民    國    99    年    4    月    30    日
                  刑事第九庭    法  官   吳幸芬
以上正本證明與原本無異。
如不服本判決應於收受送達後10日內向本院提出上訴書狀，並應
敘述具體理由；其未敘述上訴理由者，應於上訴期間屆滿後20日
內向本院補提理由書（均須按他造當事人之人數附繕本）「切勿
逕送上級法院」。
                                書記官   黃毅皓
中    華    民    國    99    年    4    月    30    日
附錄本案論罪科刑法條：
毒品危害防制條例第10條第1項、第2項
施用第一級毒品者，處6月以上5年以下有期徒刑。
施用第二級毒品者，處3年以下有期徒刑。

司法院資訊處製作；財團法人民間司法改革基金會備份。
